臺灣高等法院刑事判決
110年度上易字第173號
上  訴  人  
即  被  告  吳忠錚



上列上訴人即被告因竊盜案件，不服臺灣桃園地方法院109年度
易字第804號，中華民國109年10月20日第一審判決（起訴案號：
臺灣桃園地方檢察署108年度偵字第16142號），提起上訴，本院
判決如下：
    主  文
上訴駁回。
    事實及理由
一、經本院審理結果，認第一審以上訴人即被告（下稱「被告」
    ）吳忠錚犯刑法第320 條第1 項之竊盜罪，處有期徒刑肆月
    ，如易科罰金，以新臺幣1,000元折算1日。認事用法及量刑
    均無不當，應予維持，並引用第一審判決書記載之事實、證
    據及理由（如附件）。
二、被告上訴意旨略以：當天我跟宋信輝一起去夾娃娃，走騎樓
    下，他是從我後面突然離開，我發覺為何宋信輝沒有來，繞
    出來找我朋友宋信輝，才會東張西望，警方提供的監視影像
    畫面證實竊取機車只有宋信輝1人所為，宋信輝也於原審作
    證當日犯行均他1人所為，被告確實不知情云云。  
三、經查：
(一)原審依調查證據之結果，認定宋信輝於民國108 年4 月7 日
    凌晨1 時許，騎乘車牌號碼000-000 號普通重型機車（下稱
    乙車）行經桃園市○○區○○路000 號前，見陳筱鈴停放在該處
    之白色電動機車1 輛（引擎號碼：0000000 號，下稱甲車）
    無人看管，乃先行離去，復與被告吳忠錚共同意圖為自己不
    法之所有，基於竊盜之犯意聯絡，於同日凌晨3 時11分許，
    一同步行返回該處，在被告吳忠錚把風下，由其持自備鑰匙
    1 支竊取該電動機車，得手後騎乘該電動機車離去，核被告
    吳忠錚係犯刑法第320 條第1 項之竊盜罪。業於原判決理由
    中論述明確，且於量刑時審酌被告吳忠錚不循正途獲取所需
    ，恣意竊取他人財物，未能尊重他人之財產權，所為實非可
    取，被告吳忠錚矢口否認犯罪，犯後態度不佳，兼衡犯罪動
    機、目的、手段、國中畢業智識程度、竊取之車輛已由告訴
    人領回，告訴人所受損害獲部分填補等一切情狀，量處有期
    徒刑4月，並諭知易科罰金折算標準，合於刑法第57條等量
    刑事由，尚稱允當。
(二)被告雖執前詞提起上訴，惟：依案發現場附近監視器勘驗結
    果，可見被告吳忠錚、證人宋信輝於108 年4 月7 日凌晨3 
    時8 分，自桃園市○○區○○路000 號往000 號路段方向前進，
    走到一半，證人宋信輝並無與被告吳忠錚交談，就直接往證
    人陳筱鈴停放甲車位置走去，被告吳忠錚亦無特別反應，但
    有往證人宋信輝所在方向張望，之後就繼續向前走，於同日
    凌晨3 時11分35秒，證人宋信輝騎乘甲車在慢車道，自桃園
    市○○區○○路000號往000 號路段方向離去，被告吳忠錚於證
    人宋信輝騎乘甲車離去約30秒後（同日凌晨3 時12分6 秒）
    ，沿畫面下方即證人宋信輝騎乘甲車離去方向步行，而依Go
    ogle街景圖所示，在案發現場附近固然確有1 間夾娃娃機店
    ，然當日凌晨證人宋信輝、被告吳忠錚既然計畫一起步行至
    夾娃娃機店，則當時夜深人靜，其2人併肩而走，當對可輕
    易查覺彼此動態，證人宋信輝突然離開，被告吳忠錚必然知
    曉，其前辯稱並無發現證人宋信輝離開云云，實非可採，而
    其眼見同行證人宋信輝突然離開，竟沒有詢問要去何處、做
    何事，反而只是往證人宋信輝方向看了一眼後，繼續若無其
    事往前走，如非其知道證人宋信輝要竊取甲車，何以會如此
    反常地不作反應？且證人宋信輝雖證稱吳忠錚是要去桃園市
    ○○區○○路000 號夾娃娃等語，然被告吳忠錚、證人宋信輝2
    人在監視器畫面中分開後，證人宋信輝騎乘甲車離去，被告
    吳忠錚於證人宋信輝離去約30秒後，沿證人宋信輝離去方向
    步行，整個過程不到3 分鐘，則被告吳忠錚專程在深夜凌晨
    到娃娃機店夾娃娃，竟在如此短暫時間往返夾娃娃機店，且
    原本是走在該路段騎樓內，但回程即出現在與證人宋信輝竊
    取甲車相同路段慢車道上，於證人宋信輝得手後30秒內即隨
    證人宋信輝離去路線離開，顯然被告吳忠錚此行目的地根本
    不是夾娃娃機店，亦無夾娃娃之事，均經原審於判決理由中
    闡述甚詳（詳見原判決理由欄一、㈡、⒉）。亦由本院引用於
    前，是被告猶執前詞否認犯罪，並非可採。
四、綜上所述，本件被告上訴為無理由，應予駁回。　
據上論結，應依刑事訴訟法第373條、第368條，判決如主文。
本件經檢察官王兆琳提起公訴，經檢察官楊四猛到庭執行職務。
中　　華　　民　　國　　110 　年　　5 　　月　　18　　日
　　　　　　      刑事第七庭  審判長法　官  孫惠琳
　　　　　　　　　　　　　　　　　  法　官  王惟琪
　　　　　　　　　　　　　　　　　  法　官  連雅婷
以上正本證明與原本無異。
不得上訴。
                                    書記官  潘文賢
中　　華　　民　　國　　110 　年　　5 　　月　　18　　日

附件：
臺灣桃園地方法院刑事判決　　　　　　　109年度易字第804號
公　訴　人　臺灣桃園地方檢察署檢察官
被　　　告　宋信輝　
                    
                   
            吳忠錚
                  
                 
                 
上列被告因竊盜案件，經檢察官提起公訴（108 年度偵字第1614
2 號），本院判決如下：
    主  文
宋信輝、吳忠錚共同犯竊盜罪，各處有期徒刑肆月，如易科罰金
，均以新臺幣壹仟元折算壹日。
扣案之機車鑰匙壹支沒收。
    事  實
宋信輝於民國108 年4 月7 日凌晨1 時許，騎乘車牌號碼000-00
0 號普通重型機車（下稱乙車）行經桃園市○○區○○路000 號
前，見陳筱鈴停放在該處之白色電動機車1 輛（引擎號碼：0000
000 號，價值約新臺幣4 萬2,000 元，下稱甲車）無人看管，乃
先行離去，復與吳忠錚共同意圖為自己不法之所有，基於竊盜之
犯意聯絡，於同日凌晨3 時11分許，一同步行返回該處，在吳忠
錚之把風下，由其持自備鑰匙1 支竊取該電動機車，得手後騎乘
該電動機車離去。嗣於同日晚間8 時許，陳筱鈴察覺遭竊而報警
處理，經警調閱監視器畫面，查悉上情。
    理  由
一、認定犯罪事實所憑證據及認定之理由
 ㈠ 被告宋信輝部分上開事實，業據被告宋信輝於警詢、偵訊、
   本院準備程序及審理時，均坦認在卷，核與證人即告訴人陳
   筱鈴、證人即同案被告吳忠錚於警詢時之證述大致相符，並
   有EM交車點檢表、本院審理程序之勘驗筆錄（含勘驗內容擷
   取照片14張）、車輛詳細資料報表各1 份、Google街景圖6 
   張、監視器錄影擷取、勘查採證照片共49張在卷可查，足認
   被告宋信輝前揭任意性自白與事實相符，應可採信。
 ㈡ 被告吳忠錚部分訊據被告吳忠錚雖坦承有與被告宋信輝一同
   步行至案發現場之事實，惟矢口否認有何竊盜之犯行，辯稱
   ：我都不知情，我與宋信輝是一起走，我們本來要去夾娃娃
   機，後來我去夾娃娃，我沒有發現宋信輝從我旁邊走掉，我
   有在娃娃機店等他，但他沒有來，因為我家在○○路的後面的○
   ○路，我就走回我家，在○○路的路口碰到宋信輝，他請我把他
   停在我家門口的乙車騎回他家等語（見易字卷第77至78頁）
   。經查：
  ⒈被告宋信輝於108 年4 月7 日凌晨1 時許，騎乘乙車行經桃
    園市○○區○○路000 號前，見陳筱鈴停放在該處之甲車1輛，
    無人看管，乃先行離去，將乙車停放在被告吳忠錚住處門口
    ，復與被告吳忠錚，於同日凌晨3 時11分許，一同步行返回
    該處，被告宋信輝即持自備鑰匙1 支竊取甲車，得手後騎乘
    甲車離去，被告吳忠錚則依被告宋信輝指示，將乘被告宋信
    輝停放在其住處門口乙車，騎回被告宋信輝之住處等事實，
    為被告吳忠錚於警詢、偵訊、本院準備程序及審理時，均供
    認在卷，核與證人即告訴人陳筱鈴、證人即同案被告宋信輝
    於警詢時之證述大致相符，並有EM交車點檢表、本院審理程
    序之勘驗筆錄（含勘驗內容擷取照片14張）、車輛詳細資料
    報表各1 份、Google街景圖6 張、監視器錄影擷取、勘查採
    證照片共49張在卷可查，此部分之事實，應可認定。
  ⒉經本院就桃園市○○區○○路000 號即案發現場附近之監視器勘
    驗結果略以（有本院審理程序之勘驗筆錄1 份【含擷取照片
    14張】在卷可稽【見易字卷第82至84、95至100 頁】）：
  ⑴自桃園市○○區○○路000 號往同市區○○路000 號路段方向拍攝
    ）
  ①監視器時間（以下日期均為108 年4 月7 日）：
    於監視器時間03：15：28（實際時間：03：08：28），畫面
    下方出現證人宋信輝（如擷取照片黃色箭頭所示）及被告吳
    忠錚（如擷取照片紅色箭頭所示）自桃園市○○區○○路00
    0 號往畫面上方即同市區○○路000 號路段方向走去，而於
    監視器時間03：15：37（實際時間：03：08：37），證人宋
    信輝往畫面右方即證人陳筱鈴停放甲車之位置走去，被告吳
    忠錚則繼續往前方走，離開於監視器拍攝範圍。
  ②於監視器時間03：18：35（實際時間：03：11：35），證人
    宋信輝騎乘甲車往畫面下方離去；而於監視器時間03：19：
    06（實際時間：03：12：06），被告吳忠錚則於證人宋信輝
    騎乘甲車離去約30秒後，沿畫面下方即證人宋信輝騎乘甲車
    離去之方向步行，離開於監視器拍攝範圍。
  ⑵自桃園市○○區○○路000 號往同市區○○路000 號路段方向拍攝
  ①於監視器時間03：07：48（實際時間：03：08：48），畫面
    上方出現證人宋信輝（如擷取照片黃色箭頭所示）及被告吳
    忠錚（如擷取照片紅色箭頭所示）自桃園市○○區○○路000 號
    往畫面下方即同市區○○路000 號路段方向走去，嗣於監視器
    時間03：07：54（實際時間：03：08：54），證人宋信輝往
    畫面左方即證人陳筱鈴停放甲車之位置走去，被告吳忠錚手
    拿一個食物邊走邊吃，繼續往前方走，而於監視器時間03：
    08：09（實際時間：03：09：09），被告吳忠錚往畫面左方
    即證人宋信輝所在之方向張望後，繼續向前走，離開於監視
    器拍攝範圍。
  ②於監視器時間03：10：22（實際時間：03：11：22），證人
    宋信輝騎乘甲車往畫面上方離去；被告吳忠錚則於監視器時
    間03：11：17（實際時間：03：12：17），沿畫面上方即證
    人宋信輝騎乘甲車離去之方向步行，離開於監視器拍攝範圍
    。
  ⑶自桃園市○○區○○路000 號往同市區○○路000 號路段方向拍攝
    。於監視器時間03：15：00（實際時間：03：08：00），證
    人宋信輝（如擷取照片黃色箭頭所示）出現在桃園市○○區○○
    路000 號附近之黃色網狀標線處，且證人宋信輝於監視器時
    間03：15：07（實際時間：03：08：07）往畫面右方之騎樓
    走去，離開於監視器拍攝範圍，嗣於監視器時間03：18：39
    （實際時間：03：11：39），證人宋信輝騎乘證人陳筱鈴之
    甲車往畫面上方離去；而於監視器時間03：19：28（實際時
    間：03：12：28），被告吳忠錚（如擷取照片紅色箭頭所示
    ）於證人宋信輝騎乘甲車離去約50秒後，手拿食物，沿畫面
    上方即證人宋信輝於監視器時間03：18：35（實際時間：03
    ：11：35），證人宋信輝騎乘甲車往畫面下方離去；而於監
    視器時間03：19：06（實際時間：03：12：06），被告吳忠
    錚則於證人宋信輝騎乘甲車離去約30秒後，沿畫面下方即證
    人宋信輝騎乘甲車離去之方向步行，離開於監視器拍攝範圍
    。
  ⑷依上開勘驗結果，可見被告吳忠錚、證人宋信輝係於108 年4
     月7 日凌晨3 時8 分，自桃園市○○區○○路000 號往同市區○
    ○路000 號路段方向前進，走到一半，證人宋信輝並無與被
    告吳忠錚交談，就直接往證人陳筱鈴停放甲車之位置走去，
    被告吳忠錚亦無特別反應，但有往證人宋信輝所在之方向張
    望，之後就繼續向前走，於同日凌晨3 時11分35秒，證人宋
    信輝騎乘甲車在慢車道，自桃園市○○區○○路000號往同市區○
    ○路000 號路段方向離去，被告吳忠錚則於證人宋信輝騎乘
    甲車離去約30秒後（同日凌晨3 時12分6 秒），沿畫面下方
    即證人宋信輝騎乘甲車離去之方向步行，而依Google街景圖
    所示（見易字卷第101 至103 頁），在案發現場附近固然確
    有1 間夾娃娃機店，然當日凌晨證人宋信輝、被告吳忠錚既
    然計畫係一起步行至夾娃娃機店，則當時夜深人靜，其二人
    併肩而走，當對可輕易查覺彼此之動態，證人宋信輝突然離
    開，被告吳忠錚必然知曉，其前辯稱並無發現證人宋信輝離
    開云云，實非可採，而其既然眼見同行之證人宋信輝突然離
    開，竟沒有詢問證人宋信輝要去何處、做何事，反而只是往
    證人宋信輝的方向看了一眼後，繼續若無其事往前走，如非
    事其即知道證人宋信輝要竊取甲車，何以會如此反常地不作
    反應？再依Google街景圖所示（見易字卷第102 至103 頁）
    ，甲車失竊地點距夾娃娃機店僅一個店面的距離，若非證人
    宋信輝已事將其竊車之計畫告知被告吳忠錚，這樣突然走過
    到騎樓外面，毫不避諱在夾娃娃機店旁、被告吳忠錚視線範
    圍可及之處下手竊車，而不擔心被告吳忠錚臨時停下腳步，
    尾隨其後質疑其何以不繼續同行，或目睹其竊車之過程，或
    阻止其竊車，甚至報警處理？稽上均徵被告吳忠錚事前明知
    被告宋信輝前往該處之目的即係為竊取甲車無疑，證人宋信
    輝亦於警詢時供證：我於108 年4 月7 日凌晨1 時許，騎車
    載朋友經過案發地點，發現甲車，我就先載我朋友回家後，
    於同日凌晨3 時許，再返回案發地點竊取甲車等語（見偵字
    卷第3 頁反面），並有監視器錄影擷取照片1張存卷可參（
    見偵字卷第77頁），益徵證人宋信輝在事前即已起意要竊車
    ，故於事前即將此事告知被告吳忠錚，其二人再於案發時間
    前往該地點。
  ⑸證人宋信輝雖於警詢及偵訊時證稱：吳忠錚是要去桃園市○○
    區○○路000 號夾娃娃等語（見偵字卷第3 頁反面、第147 頁
    ），然被告吳忠錚、證人宋信輝係於108 年4 月7 日凌晨3 
    時8 分，自桃園市○○區○○路000 號往同市區○○路000 號路段
    方向走去，二人在監視器畫面中分開後，於同日凌晨3 時11
    分35秒，證人宋信輝騎乘甲車在慢車道，自桃園市○○區○○路
    000 號往同市區○○路000 號路段方向離去方離去，被告吳忠
    錚則於證人宋信輝騎乘甲車離去約30秒後（同日凌晨3 時12
    分6 秒），沿證人宋信輝騎乘甲車離去之方向步行，整個過
    程不到3 分鐘，則被告吳忠錚雖稱是專程在深夜凌晨到娃娃
    機店夾娃娃，竟在如此短暫之時間往返夾娃娃機店，且原本
    是走在該路段的騎樓內，但回程即係出現在與證人宋信輝竊
    取甲車相同路段之慢車道上，於證人宋信輝竊取甲車得手後
    之30秒內即隨著證人宋信輝竊取甲車離去的路線離開，顯然
    被告吳忠錚此行之目的地根本不是夾娃娃機店，亦無夾娃娃
    之事，則被告吳忠錚既然明知證人宋信輝此行之目的是要竊
    車，其若不願與其共同犯罪，而與之無任何竊盜罪之犯意聯
    絡，其何須至案發現場？且其於證人宋信輝騎乘甲車離去約
    30秒內，沿證人宋信輝騎乘甲車離去之方向步行，以騎車速
    度快於人走路之速度，可認被告吳忠錚在證人宋信輝發動甲
    車離去前，顯然係在附近把風，才會在證人宋信輝騎乘甲車
    離開後，旋出現在後方步行離去，且於案發後為證人宋信輝
    將乙車騎回證人宋信輝上址住處，準上各情，被告吳忠錚與
    證人宋信輝有竊取甲車之犯意聯絡及行為分擔，甚為明確。
 ㈡ 綜上所述，本案事證明確，被告二人上開犯行均堪以認定，
   應依法論科。
二、論罪科刑核被告宋信輝、吳忠錚所為，均係犯刑法第320 條
    第1 項之竊盜罪。被告二人就上開竊盜犯行間，有犯意聯絡
    及行為分擔，為共同正犯。又被告宋信輝前因施用第二級毒
    品案件，經法院判處徒刑確定，於106 年1 月4 日執行完畢
    ，有其臺灣高等法院被告前案紀錄表1 份附卷可考，其於受
    有期徒刑執行完畢後，5 年以內故意再犯本案有期徒刑以上
    之罪，為累犯，本應依刑法第47條第1 項規定，加重其刑，
    惟考量構成累犯之前案係施用第二級毒品罪，本案為竊盜罪
    ，二者罪質不同，且毫無關連，難認其本件再犯，係有特別
    惡性，抑或對於刑罰之反應力薄弱，而有加重刑度之必要，
    參考司法院大法官會議釋字第775 號解釋意旨，認本案無依
    累犯規定加重其刑之適用。爰審酌被告二人不循正途獲取所
    需，恣意竊取他人財物，未能尊重他人之財產權，所為實非
    可取，被告宋信輝雖坦承自身犯行，惟所供情節迴護被告吳
    忠錚，難認確實有悔意，而被告吳忠錚矢口否認犯罪，犯後
    態度不佳，兼衡其二人之犯罪動機、目的、手段、均為國中
    畢業之智識程度、竊取之車輛已由告訴人陳筱鈴領回，告訴
    人所受損害獲部分填補等一切情狀，分別量處如主文所示之
    刑，並均諭知易科罰金之折算標準，以資懲儆。
三、沒收部分扣案知機車鑰匙1 支為被告宋信輝所有，供其本案
    竊盜罪所用之物，為其於審理時供認在卷（見易字卷第89頁
    ），依刑法第38條第2 項前段規定宣告沒收。又被告二人犯
    罪所得之甲車1 臺，已實際合法發還告訴人，有領據（保管
    ）單1 紙在卷可機（見偵字卷第47頁），依刑法第38條之1 
    第5 項規定不諭知沒收。
據上論斷，應依刑事訴訟法第299 條第1 項前段，判決如主文。
本案經檢察官王兆琳提起公訴，檢察官蔡宜均到庭執行職務。
中　　華　　民　　國　 109　　年　　10　　月　　20　　日
                  刑事第五庭    法　官　陳郁融
以上正本證明與原本無異。
如不服本判決應於收受判決後20日內向本院提出上訴書狀，並應
敘述具體理由。其未敘述上訴理由者，應於上訴期間屆滿後20日
內向本院補提理由書(均須按他造當事人之人數附繕本)「切勿逕
送上級法院」。
                                書記官　許哲維
中　　華　　民　　國　 109　　年　　10　　月　　21　　日
附錄本案論罪科刑法條全文
中華民國刑法第320條
意圖為自己或第三人不法之所有，而竊取他人之動產者，為竊盜
罪，處 5 年以下有期徒刑、拘役或 50 萬元以下罰金。
意圖為自己或第三人不法之利益，而竊佔他人之不動產者，依前
項之規定處斷。
前二項之未遂犯罰之。